臺灣高雄地方法院刑事判決
111年度審訴字第376號
公  訴  人  臺灣高雄地方檢察署檢察官
被      告  陳靖勻


上列被告因違反毒品危害防制條例案件，經檢察官提起公訴（11
0年度毒偵字第3461號、第3667號、111年度毒偵字第445號、第4
66號），因被告於準備程序進行中，就被訴事實為有罪之陳述，
經受命法官告知簡式審判程序之旨，並聽取被告與公訴人之意見
後，由本院合議庭裁定由受命法官獨任依簡式審判程序審理，判
決如下：
    主  文
陳靖勻犯如附表所示之伍罪，各處如附表宣告刑欄所示之刑及沒
收銷燬。得易科罰金部分，應執行有期徒刑拾月，如易科罰金，
以新臺幣壹仟元折算壹日。
    事  實
一、陳靖勻基於施用第一級毒品海洛因、第二級毒品甲基安非他
    命之犯意，分別為下列行為：
　㈠於民國110年11月5日下午1時40分許，在高雄市林森路某旅館
    內，以將第一級毒品海洛因及第二級毒品甲基安非他命置入
    玻璃球內燒烤吸食煙霧之方式，同時施用第一級毒品海洛因
    及第二級毒品甲基安非他命1次。嗣於110年11月5日下午2時
    許，在高雄市前鎮區鎮東一街395巷12之4號前，經警持臺灣
    高雄地方檢察署檢察官核發之拘票拘提，並附帶搜索扣得其
    上開施用所餘之第一級毒品海洛因1包（驗後淨重0.24公克
    ）、第二級毒品甲基安非他命3包(驗後淨重共計2.014公克)
    ，復經警採集其尿液送驗，檢驗結果呈安非他命、甲基安非
    他命、嗎啡陽性反應，始悉上情。
　㈡於110年11月26日晚間10時許，在高雄市前鎮區某公園廁所內
    ，以將第一級毒品海洛因置入玻璃球內燒烤吸食煙霧之方式
    ，施用第一級毒品海洛因1次；另於110年11月24日某時許，
    在其高雄市○○區○○街00號住處內，以將第二級毒品甲基安非
    他命置入玻璃球內燒烤吸食煙霧之方式，施用第二級毒品甲
    基安非他命1次。嗣於110年11月27日凌晨1時50分許，在高
    雄市苓雅區中山二路與三多三路口，因騎乘車牌號碼000-00
    0號普通重型機車違規而為警攔查，陳靖勻於警尚未發覺其
    上開施用第一級毒品海洛因犯行前，即自行取出其上開施用
    所餘之第一級毒品海洛因1包(驗後淨重0.028公克)供警查扣
    ，並坦承有於上開時、地施用第一級毒品海洛因，自首而願
    接受裁判，且同意警採集其尿液送驗，嗣於同日遭警移送高
    雄地方法院檢察署於檢察官訊問時（尚未有尿液檢驗報告）
    ，另坦承有於上開時、地施用第二級毒品甲基安非他命，自
    首而願接受裁判，嗣其尿液檢驗結果呈安非他命、甲基安非
    他命、可待因、嗎啡反應，始悉上情。
　㈢於110年10月25日上午9時許，在高雄市鳳山區林森路某朋友
    住處內，以將第一級毒品海洛因及第二級毒品甲基安非他命
    置入玻璃球內燒烤吸食煙霧之方式，同時施用第一級毒品海
    洛因及第二級毒品甲基安非他命1次。嗣於110年10月30日下
    午5時30分許，在高雄市鳳山區合成路與保安一街口，為警
    攔查發現其為毒品調驗人口，陳靖勻於警尚未知悉其上開施
    用第一級毒品海洛因犯行前，即向員警坦承有於上開時、地
    施用第一級毒品海洛因、第二級毒品甲基安非他命，自首而
    願接受裁判，復經警採集其尿液送驗，檢驗結果呈安非他命
    、甲基安非他命、嗎啡陽性反應，始悉上情。
　㈣於111年1月12日下午5時許，在高雄市鳳山區黃埔公園附近公
    廁內，以將第二級毒品甲基安非他命置入玻璃球內燒烤吸食
    煙霧之方式，施用第二級毒品甲基安非他命1次。嗣於同日
    晚間6時32分許，在高雄市○○區○○街00號前為警攔查，陳靖
    勻於警尚未發覺其上開施用第二級毒品甲基安非他命犯行前
    ，即自行取出其上開施用所餘之第二級毒品甲基安非他命(
    驗後淨重0.782公克)供警查扣，並坦承有於上開時、地施用
    第二級毒品甲基安非他命，自首而願接受裁判，
　　且同意警採集其尿液送驗，檢驗結果呈安非他命、甲基安非
    他命陽性反應，始悉上情。
二、案經高雄市政府警察局前鎮分局、苓雅分局、鳳山分局及左
    營分局報告臺灣高雄地方檢察署檢察官偵查後起訴。
    理  由
壹、程序部分：
一、本件被告陳靖勻所犯均係死刑、無期徒刑、最輕本刑為3年
    以上有期徒刑以外之罪，其於準備程序進行中就被訴事實為
    有罪之陳述，經受命法官告知簡式審判程序之旨，並聽取當
    事人之意見後，本院合議庭認無不得或不宜改依簡式審判程
    序進行之情形，爰依刑事訴訟法第273條之1第1項規定，裁
    定由受命法官獨任進行簡式審判程序。又本件所引屬於審判
    外陳述之傳聞證據，依同法第273條之2規定，不受第159條
    第1項關於傳聞法則規定之限制，依法有證據能力，合先敘
    明。
二、按觀察、勒戒或強制戒治執行完畢釋放後，3年內再犯第10
    條之罪者，檢察官應依法追訴，毒品危害防制條例第23條第
    2項定有明文。查被告前因施用毒品案件，經本院以109年度
    毒聲字第610號裁定送觀察、勒戒後，因認無繼續施用毒品
    之傾向，於110年6月18日釋放出所，並經臺灣高雄地方檢察
    署檢察官以109年度毒偵字第2419號為不起訴處分等情，有
    臺灣高等法院被告前案紀錄表在卷可查，被告於觀察勒戒執
    行完畢釋放後，3年內又犯本案施用第一、二級毒品犯行，
    揆諸前揭規定，自應依法追訴處罰。
貳、實體部分：
一、認定犯罪事實所憑之證據及其理由：
    上開犯罪事實，業據被告坦承不諱，並有高雄市政府警察局
    前鎮分局搜索扣押筆錄、扣押物品目錄表、扣押物品清單、
    偵辦毒品案件嫌疑人尿液採證代碼對照表（代碼：I-110225
    ）、正修科技大學超微量研究科技中心110年12月1日尿液檢
    驗報告（報告編號：R00-0000-000）、高雄市政府警察局苓
    雅分局扣押筆錄、扣押物品目錄表、扣押物品清單、偵辦毒
    品案件嫌疑人尿液採證代碼對照表（代碼：Y110524）、勘
    察採證同意書、正修科技大學超微量研究科技中心110年12
    月17日尿液檢驗報告（報告編號：R00-0000-000）、蒐證照
    片、應受尿液採檢人尿液檢體採集送驗紀錄表（檢體編號：
    VE703）、正修科技大學超微量研究科技中心110年11月24日
    尿液檢驗報告（報告編號：R00-0000-000）、高雄市政府警
    察局左營分局舊城派出所扣押筆錄、扣押物品目錄表、高雄
    市政府警察局左營分局查獲毒品案尿液採證代碼對照表（代
    碼：C111008）、勘察採證同意書、正修科技大學超微量研
    究科技中心111年2月7日尿液檢驗報告（報告編號：R00-000
    0-000）在卷可稽，又如事實欄一㈠扣案之白色粉末1包（驗
    後淨重0.24公克）、事實欄一㈡扣案之白色粉末1包（驗後淨
    重0.028公克）、送驗後均確含有第一級毒品海洛因之成分
    、如事實欄一㈠扣案之白色結晶3包(驗後淨重共計2.014公克
    )、事實欄一㈣扣案之白色結晶1包（驗後淨重0.782公克），
    送驗後確含有第二級毒品甲基安非他命之成分，有高雄市立
    凱旋醫院濫用藥物成品檢驗鑑定書（110年12月21日高市凱
    醫驗字第70819號、111年1月5日高市凱醫驗字第71171號、1
    11年2月23日高市凱醫驗字第71842號）在卷可稽(見偵㈠卷第
    81頁、偵㈡卷第55頁、偵㈣卷第59頁)，足認被告前揭任意性
    自白，與事實相符，堪予採信。從而，本案事證明確，被告
    上開犯行，均堪認定，應依法論科。
二、論罪科刑：
  ㈠罪名：
  ⒈核被告如事實欄一㈠、㈡、㈢所為，均係犯毒品危害防制條例第
    10條第1項之施用第一級毒品罪、同條第2項之施用第二級毒
    品罪；如事實欄一㈣所為，係犯毒品危害防制條例第10條第2
    項之施用第二級毒品罪。　
　⒉被告各次施用毒品前持有第一、二級毒品之低度行為，均為
    其後施用之高度行為所吸收，俱不另論罪。　
　⒊又被告如事實欄一㈠、㈢所示均係以一施用毒品行為，同時觸
    犯施用第一、二級毒品罪，為想像競合犯，各應依刑法第55
    條前段規定，從一重之施用第一級毒品罪論處。
　⒋被告所犯上開5罪，犯意各別，行為互殊，應予分論併罰。
　⒌至就被告是否該當累犯一事，因公訴意旨就此未為主張，遑
    論具體指出證明方法，參照111年4月27日最高法院110年度
    台上大字第5660號裁定意旨，本院自毋庸依職權調查並為相
    關之認定，併予述明。
  ㈡刑之減輕部分：
　⒈被告如事實欄一㈡所示犯行之查獲過程，係被告因交通違規為
    警攔查時，即自行交付第一級毒品海洛因1包供警查扣，並
    於警詢時坦承有施用第一級毒品海洛因並同意警採尿送驗，
    嗣於同日移送檢方經檢察官訊問時，即主動向檢察官坦承有
    第二級毒品甲基安非他命等節，有調查筆錄、高雄市政府警
    察局苓雅分局扣押筆錄、扣押物品目錄表、勘察採證同意書
    、訊問筆錄在卷可參(見警㈡卷第3至7、9至13、29頁、偵㈡卷
    第35頁)、如事實欄一㈢所示犯行之查獲過程，係被告為警攔
    查並發現其為調驗人口，經警帶返所後，被告即於警詢時主
    動坦承如事實欄一㈢所示施用毒品犯行乙節，有調查筆錄在
    卷可稽(見警㈢卷第5頁)、如事實欄一㈣所示犯行之查獲過程
    ，係被告為警攔查時，即自行交付第二級毒品甲基安非他命
    1包供警查扣，並於警詢時坦承有施用第二級毒品甲基安非
    他命並同意警採尿送驗等節，有調查筆錄、高雄市政府警察
    局左營分局舊城派出所扣押筆錄、扣押物品目錄表、勘察採
    證同意書在卷可佐(見警㈣卷第3、11至15、25頁)，卷內復無
    相關事證可認警方於欄查被告時已有確切之依據可合理懷疑
    被告有如事實欄一㈡至㈣所示施用毒品犯行，是核其如事實欄
    一㈡至㈣所示犯行即符合自首要件，爰均依刑法第62條前段規
    定減輕其刑。
　⒉另被告如事實欄一㈠所示施用毒品犯行之查獲過程，係因其另
    案為警執行拘提，遭警方附帶搜索，並當場於被告身上扣得
    所持有之第一級毒品海洛因1包、第二級毒品甲基安非他命3
    包等物，復經警採其尿液送驗，檢驗結果呈安非他命、甲基
    安非他命、嗎啡陽性反應等節，有調查筆錄、高雄市政府警
    察局前鎮分局搜索扣押筆錄、扣押物品目錄表、臺灣高雄地
    方檢察署檢察官拘票在卷可佐(見警㈠卷第7至13、23至27、5
    3頁)，是員警於扣得上開毒品時，已有足夠根據得為合理懷
    疑被告近期曾施用毒品，縱被告於警詢時坦承該次施用毒品
    犯行，僅屬犯罪經發覺後之自白，而非自首，無從依刑法第
    62條前段之規定減輕其刑，附此敘明。
　㈢刑罰裁量：
    爰以行為人之責任為基礎，審酌被告施用毒品經觀察、勒戒
    後，猶未思積極戒毒，竟再犯本件施用毒品犯行，且其多次
    為警查獲，仍未能遠離毒害，所為實屬不該，惟念其犯後坦
    承犯行，並其中3次符合自首，又主動供出身上持有之毒品
    ，態度尚可，考量施用毒品本質上係屬戕害自身健康之行為
    ，尚未直接危害他人，反社會性程度應屬較低，再審酌被告
    前於106至107年間，因多次施用毒品案件，經本院分別判處
    徒刑確定，及有徒刑執行完畢紀錄之前科素行（詳卷附臺灣
    高等法院被告前案紀錄表），彰顯其未真正悛悔改過，對刑
    罰反應力確屬薄弱，復衡酌施用毒品具有相當程度之成癮性
    與心理依賴，其犯罪心態與一般刑事犯罪之本質並不相同，
    而具有「病患性犯人」特質之犯罪動機及被告其中有混合施
    用第一、二級毒品之犯罪手段、生活狀況、智識程度、經濟
    （涉個人隱私，詳卷）等一切情狀，分別量處如主文所示之
    刑，並就得易科罰金之罪諭知易科罰金之折算標準，暨就得
    易科罰金之罪，併定其應執行刑及諭知易科罰金之折算標準
    如主文所示。
三、沒收部分：
  ㈠扣案被告施用所餘如事實欄一㈠所示之第一級毒品海洛因1 
　  包（驗後淨重0.24公克）、第二級毒品甲基安非他命3包(驗
　  後淨重共計2.014公克)、事實欄一㈡所示之第一級毒品海洛
　  因1包（驗後淨重0.028公克）、事實欄一㈣所示之第二級毒
　  品甲基安非他命1包（驗後淨重0.782公克），送驗後確分屬
    第一級毒品海洛因、第二級毒品安非他命無訛，業如上述，
    均應依毒品危害防制條例第18條第1項前段規定，宣告沒收
    銷燬，另包裝上開毒品之包裝袋，因與其上所殘留之毒品難
    以析離，且無析離之實益與必要，應視同毒品，一併沒收銷
    燬之，又送驗耗損部分之毒品因已滅失，爰不另宣告沒收銷
    燬。
　㈡末以，本案既宣告多數沒收，應依刑法第40條之2第1項規定
    併執行之。
據上論斷，應依刑事訴訟法第273條之1第1項、第284 條之1、第
299 條第1項前段，判決如主文。
本案經檢察官陳威呈提起公訴，檢察官呂乾坤到庭執行職務。
中    華    民    國   111    年    7     月    19    日
                  刑事第五庭  法  官  陳銘珠
以上正本證明與原本無異。
如不服本判決應於收受送達後20日內向本院提出上訴書狀，並應
敘述具體理由；如未敘述上訴理由者，應於上訴期間屆滿後20日
內向本院補提理由書（均須按他造當事人之人數附繕本）「切勿
逕送上級法院」。
因疫情而遲誤不變期間，得向法院聲請回復原狀。
中    華    民    國   111    年    7     月    19    日
                              書記官  沈佳螢 
附錄本案論罪科刑法條：
《毒品危害防制條例第10條》
施用第一級毒品者，處6月以上5年以下有期徒刑。
施用第二級毒品者，處3年以下有期徒刑。
附表   編號 犯罪事實 宣告刑  1 事實欄一㈠ 陳靖勻施用第一級毒品，處有期徒刑捌月。扣案之第一級毒品海洛因壹包（含包裝袋壹只，驗後淨重零點貳肆公克）、第二級毒品甲基安非他命參包(含包裝袋參只，驗後淨重共計貳點零壹肆公克)，均沒收銷燬。  2 事實欄一㈡ 陳靖勻施用第一級毒品，處有期徒刑肆月，如易科罰金，以新臺幣壹仟元折算壹日。扣案之第一級毒品海洛因壹包（含包裝袋壹只，驗後淨重零點零貳捌公克）沒收銷燬。又施用第二級毒品，處有期徒刑參月，如易科罰金，以新臺幣壹仟元折算壹日。  3 事實欄一㈢ 陳靖勻施用第一級毒品，處有期徒刑伍月，如易科罰金，以新臺幣壹仟元折算壹日。  4 事實欄一㈣ 陳靖勻施用第二級毒品，處有期徒刑參月，如易科罰金，以新臺幣壹仟元折算壹日。扣案之第二級毒品甲基安非他命壹包(含包裝袋壹只，驗後淨重零點柒捌貳公克)均沒收銷燬。